---
output:
  word_document: default
  html_document: default
---
# Práctica 2
## Álvaro Larraya

3.1)

```{r}
set.seed(227)
x<-1:6
px.truc<-c(rep(3/12,3),rep(1/12,3))
muestra<-sample(x,20,replace=TRUE,prob=px.truc)
muestra2<-sample(x,200,replace=TRUE,prob=px.truc)
muestra3<-sample(x,2000,replace=TRUE,prob=px.truc)
muestra4<-sample(x,200000,replace=TRUE,prob=px.truc)
```

a) Calcula empíricamente la función de probabilidad

```{r}
round(table(muestra)/20,3)
round(table(muestra2)/200,3)
round(table(muestra3)/2000,3)
round(table(muestra4)/200000,3)
```


b) Dibuja los diagramas de barras con los datos simiulados

```{r}
barplot(table(muestra),main="20 lanzamientos")
barplot(table(muestra2),main="200 lanzamientos")
barplot(table(muestra3),main="2000 lanzamientos")
barplot(table(muestra4),main="200000 lanzamientos")
```

c) ¿Cómo cambia la pdf (función de probabilidad) y el gráfico de
barras cuando n crece?

Se reduce el factor suerte y, conforme crece la n, el número de veces que ocurre cada suceso se va asemejando más a su probabilidad.

3.2)

a) ¿Cuál es la probabilidad de que un día determinado no se
puedan atender todos los servicios requeridos?

```{r}
1-pnorm(300,250,50)
```

b)¿Qué probabilidad hay de que en el mes de Abril haya al
menos un día en el que no se puedan atender todos los servicios
requeridos?

```{r}
dbinom(1, 1,(1-pnorm(300,250,50))*(30/365))
```

3.3)

a) Calcula la probabilidad de que la resistencia a la rotura de un
remache metálico seleccionado al azar se encuentre entre 710 y
717 kg/cm2

```{r}
pnorm(717,700,35)-pnorm(710,700,35)
```

b) El remache no cumple con las especificaciones de calidad si
rompe por debajo de los 650 kg/cm2.Calcula la probabilidad
de que un remache no cumpla las especificaciones de calidad.

```{r}
pnorm(650,700,35)
```

c) Una empresa que recibe un lote de remaches, decide rechazarlo
si, al coger 10 remaches al azar, alguno de ellos rompe por
debajo de los 650 kg/cm2
. Calcula la probabilidad de que
rechace el lote.

```{r}
dbinom(1,100,dnorm(650,700,35))
```

d) ¿Que valor de ruptura debería garantizar el fabricante para
asegurarse que el 99% de los remaches que fabrica se ajusten a
ese criterio de calidad?

```{r}
qnorm(1-pbinom(1,100,pnorm(650,700,35)),700,35)
```

3.4)

```{r}
dbinom(3,20,0.05)/(dpois(3,0.95)+dpois(3,0.85))
```