---
output:
  html_document: default
  word_document: default
---
```{r}
# Ejercicio 1.1
## Álvaro Larraya
### 10/02/20
```

a) Crea las variables community y wheat.surface usando los datos de la
tabla Trigo. Guarda las variables en un data.frame llamado wheatspain.

```{r}
community<-c("Galicia","Asturias","Cantabria","País Vasco","Navarra","La Rioja","Aragón","Cataluña","Islas Baleares","Castilla y León","Madrid","Castilla-La Mancha","C. Valenciana","Región de Murcia","Extremadura","Andalucía","Islas Canarias")
wheat.surface<-c(18817,65,440,25143,66326,34214,311479,74206,7203,619858,13118,263424,6111,9500,143250,558292,100)
wheatspain<-data.frame(community,wheat.surface)
```

b) Calcula el máximo, mínimo y el rango para la variable wheat.surface.

```{r}
min(wheatspain$wheat.surface)
max(wheatspain$wheat.surface)
range(wheatspain$wheat.surface)
```

c) ¿Qué comunidad tiene la mayor superficie de trigo cultivada?

```{r}
community[which(wheat.surface==max(wheatspain$wheat.surface))]
```

d) Ordena las comunidades autónomas por superficie cultivada en orden
creciente.

```{r}
community[order(wheatspain$wheat.surface,decreasing=FALSE)]
```

e) Ordena las comunidades autónomas por superficie cultivada en orden
decreciente.

```{r}
community[order(wheatspain$wheat.surface,decreasing=TRUE)]
```

f) Crea un nuevo fichero wheat.c donde Asturias haya sido borrada.

```{r}
wheat.c<-wheatspain[-(which(community=="Asturias")),]
```

g)  Crea en wheat.c una nueva variable llamada acre indicando la superficie
de trigo cultivada en acres (1 acre = 0.40468564224 hectáreas).

```{r}
wheat.c$acre<-(wheat.c$wheat.surface/0.40468564224)
```

h) ¿Cuál es la superficie total de cultivo de trigo en hectáreas en España
en 2004?

```{r}
sum(wheat.surface)
```

i) Crea un histograma de la superficie de cultivo de trigo en España en
2004.

```{r}
hist(wheatspain$wheat.surface,col="red")
```