---
output:
  word_document: default
  html_document: default
---
# PRÁCTICA 4

### Álvaro Larraya

## Ejercicio 1

## a)
```{r}
library(PASWR2)
str(STATTEMPS)
men<-STATTEMPS$temperature[STATTEMPS$gender=="Male"]
women<-STATTEMPS$temperature[STATTEMPS$gender=="Female"]
par(mfrow=c(1,2),pty="s")
qqnorm(men, main="men")
qqline(men)
qqnorm(women, main="women")
qqline(women)
```
```

Podemos ver que se asemejan más o menos a la distribución de una normal teórica, siendo los puntos los cuantiles de la muestra y la línea la distribución normal con la que la estamos comparando. Al haber similitudes notables, las aproximaremos a una normal.

Como no sabemos si las varianzas son iguales o distintas, realizamos el cociente de varianzas
```{r}
var.test(x=men, y=women, conf.level = 0.95)$conf
```

Luego el cociente de varianzas está entre 0.4041425 y 3.6985107 con una confianza del 95%, al estar el uno incluido en el intervalo, podemos suponer que las varianzas son iguales

```{r}
t.test(x=men, y=women, var.equal=TRUE, conf.level = 0.95)$conf
```

La difirencia de medias entre hombres y mujeres en la temperatura corporal está entre -1.6025708 y 0.9970372 con una confianza del 95%, al estar incluido el cero, concluimos que no hay una diferencia de temperatura entre generos.

## b)

```{r}
library(PASWR2)
str(STATTEMPS)
eight<-STATTEMPS$temperature[STATTEMPS$class=="8 a.m."]
nine<-STATTEMPS$temperature[STATTEMPS$class=="9 a.m."]
par(mfrow=c(1,2),pty="s")
qqnorm(eight, main="eight")
qqline(eight)
qqnorm(nine, main="nine")
qqline(nine)

```

Podemos aproximar también las temeperaturas medidas a distintas horas a una normal por la misma razón que en el apartado anterior

```{r}

```

Como no sabemos si las varianzas son iguales o distintas, realizamos el cociente de varianzas

```{r}
var.test(x=eight, y=nine, conf.level = 0.95)$conf
```

Luego el cociente de varianzas está entre 0.7188687 y 5.4814489 con una confianza del 95%, al estar el uno incluido en el intervalo, podemos suponer que las varianzas son iguales

```{r}
t.test(x=eight, y=nine, var.equal=TRUE, conf.level = 0.95)$conf
```

La diferencia de medias entre la temperaturas tomadas a las 8 am y a las 9 am está entre -2.4917186 y -0.2612226, al no estar incluido el cero concluimos con una confianza del 95% que la hora a la que se mide la temperatura es un parametro con cierta importancia

## Ejercicio 2

```{r}
library(PASWR2)
str(TOE)
```
Como desconocemos la varianza de cantidad de TOE^2 de los doce países

```{r}
t.test(TOE , conf.level = 0.95)$conf
```

La media  de cantidad de produccion de energía nuclear está entre 3756.425 y 12788.075 TOE con una confianza del 95%

## Ejercicio 3

## a)

```{r}
library(PASWR2)
str(FORMULA1)
team1<-FORMULA1$team1
team2<-FORMULA1$team2
```

Realizamos el cociente de varianzas

```{r}
var.test(x=team1, y=team2, conf.level = 0.95)$conf
```

El cociente de varianzas está entre 0.1099935 y 1.7828442 con una confianza del 95%, al estar incluido el 1 asumimos que las varianzas son iguales

## b)

Calculamos la diferencia de medias entre los dos equipos en segundos

```{r}
t.test(x=team1, y=team2, var.equal=TRUE, conf.level = 0.95)$conf
```

La diferencia de medias poblacionales está entre -0.2420843 y 0.4636843 segundos con una confianza del 95%